【裁判字號】    99,交易,850
【裁判日期】    991220
【裁判案由】    公共危險等
【裁判全文】
臺灣臺北地方法院刑事判決             99年度交易字第850號
公  訴  人  臺灣臺北地方法院檢察署檢察官
被      告  彭牧原
上列被告因公共危險等案件，經檢察官聲請簡易判決處刑（99年
度偵字第13686 號、99年度偵字第14864 號），本院認為不宜逕
以簡易判決處刑，改依通常程序審理，判決如下：
    主  文
彭牧原服用酒類，不能安全駕駛動力交通工具而駕駛，處有期徒
刑貳月，如易科罰金，以新臺幣壹仟元折算壹日；又於公務員依
法執行職務時，當場侮辱，處有期徒刑月，如易科罰金，以新
臺幣壹仟元折算壹日；又對於公務員依法執行職務時，施強暴，
處有期徒刑肆月，如易科罰金，以新臺幣壹仟元折算壹日。應執
行有期徒刑柒月，如易科罰金，以新臺幣壹仟元折算壹日。
    事  實
一、彭牧原於民國90年間曾因飲酒駕車案件，經臺灣板橋地方法
    院於90年7 月12日以90年度板交簡字第302 號刑事簡易判決
    判處罰金銀元1 萬5 千元確定並執行完畢，又於92年間再犯
    飲酒駕車案件，經臺灣士林地方法院於92年6 月20日以92年
    度士交簡字第1007號刑事簡易判決判處罰金銀元3 萬元確定
    並執行完畢。詎彭牧原仍不知悔改，復於99年5 月26日晚間
    10時許，在臺北市○○區○○路4 段附近，與朋友共同飲用
    高粱酒後，明知自己飲酒過量，已達不能安全駕駛動力交通
    工具之程度，竟仍騎乘車牌號碼LXA-337 號重型機車上路，
    沿臺北市中山區○○○路由北往南行駛；於同日晚間11時45
    分許，彭牧原騎車行經臺北市中山區○○○路欲左轉353 巷
    時，因不勝酒力，不慎擦撞對向車道杜孟軒所騎乘之車牌號
    碼807-EFU 號重型機車，致杜孟軒人車倒地受傷（過失傷害
    部分已和解，未據告訴）。嗣臺北市政府警察局中山分局中
    山二派出所警員林志清據報到場處理車禍事故時，發現彭牧
    原身上有酒味，欲實施呼氣酒精濃度測試而依法執行職務時
    ，彭牧原竟拒絕測試，林志清乃依法宣讀權利，彭牧原心生
    不滿，竟辱罵林志清：「我操你媽的屄」（台語）（公然侮
    辱部分未據告訴）；林志清再度規勸，彭牧原不聽，更基於
    於公務員依法執行職務時施強暴之犯意，出腳踹林志清鼠蹊
    部致林志清下體疼痛（傷害部分未據告訴) 。嗣林志清等警
    員將彭牧原戴上手銬帶回派出所並施以酒精濃度測試，測得
    其呼氣所含酒精濃度達每公升0.98毫克，始悉上情。
二、案經臺北市政府警察局中山分局移請臺灣臺北地方法院檢察
    署檢察官聲請簡易判決處刑，本院認為不宜逕以簡易判決處
    刑，改依通常程序審理。
    理  由
一、證據能力之判斷：
    被告彭牧原對於下列各項證據方法，均未爭執其證據能力，
    並同意作為證據（見本院卷第11頁反面至第12頁），本院審
    酌其作成時之情況，認為並無不適當之情事，均得作為證據
    ，合先敘明。
二、認定事實所憑之證據及理由：
    前揭犯罪事實，業據被告彭牧原於警詢、偵訊及本院審理中
    坦白承認（見偵查卷第8 至10頁、第35至36頁、本院卷），
    且據證人林志清、杜孟軒一致證稱被告有對林志清辱罵「我
    操你媽的屄」及腳踹林志清等行為（見偵查卷第11至12頁反
    面、第44頁），且被告當時辱罵前揭穢語亦有現場錄影譯文
    附卷可考（見偵查卷第13頁），被告當時有泥醉現象，致與
    杜孟軒騎乘之機車發生擦撞車禍，經警據報到場時則大聲咆
    哮，有測試觀察紀錄表、生理平衡檢測表、呼氣酒精濃度測
    試值紀錄單、舉發違反道路交通管理事件通知單、交通道路
    事故現場圖、補充資料表、現場照片8 張、車損照片5 張在
    卷足稽（見偵查卷第14、15、17、18、19、21至25頁），被
    告已飲酒至不能安全駕駛之程度甚明。是被告之自白有前揭
    各項證據足資佐證，堪認與事實相符，可以採信。綜上，本
    案事證明確，被告於前揭時、地有飲酒騎車及辱罵、腳踹警
    員林志清等犯行，均堪認定，應予依法論罪科刑。
三、論罪科刑之依據：
    核被告所為，係犯刑法第185 條之3 飲酒駕車罪及同法第13
    5 條第1 項對於公務員依法執行職務時施強暴罪、第140 條
    第1 項於公務員依法執行職務時當場侮辱罪。被告對於依法
    執行職務之警員林志清辱罵並以腳踹其鼠蹊部，係因警員林
    志清欲對被告實施酒精濃度測試而被告拒絕，警員林志清隨
    即對被告宣讀權利並予以上銬，警員林志清勸告伊「配合一
    下」時，被告回罵「我操你媽的屄」，林志清稱：「你幹嘛
    一定要罵我勒？」，被告再以腳踹林志清鼠蹊部等經過，有
    前揭錄影譯文可憑，可見被告先對林志清辱罵，再以腳踹方
    式對林志清施強暴，應係犯意個別，行為互異，應與飲酒駕
    車罪分論併罰。爰審酌：(一)被告前有2 次飲酒駕車之前科紀
    錄，分別經法院判處罰金銀元1 萬5 千元、3 萬元並執行完
    畢，竟仍不知悔悟，再犯相同之罪，並與杜孟軒機車發生擦
    撞車禍，有危害用路人人身安全之虞；(二)甚且被告拒絕警員
    進行酒精濃度測試，先辱罵、再以腳踹警員林志清而妨害其
    執行公務，被告藐視警員對於取締違法行為及維護社會秩序
    之公權力，犯罪情節至為惡劣；(三)惟被告犯罪後，始終坦白
    認罪，態度尚可等一切情狀，分別量處如主文所示之刑，並
    均諭知易科罰金之折算標準及定應執行之刑，以示懲儆。
據上論斷，應依刑事訴訟法第452 條、第284 條之1 、第299 條
第1 項前段，刑法第135 條第1 項、第140 條第1 項、第185 條
之3 、第51條第5 款、第41條第1 項前段、第8 項，刑法施行法
第1 條之1 第1 項、第2 項前段，判決如主文。
本案經檢察官葉芳秀到庭執行職務。
中    華    民    國    99    年    12    月    20    日
                  刑事第六庭  法  官  林晏如
上正本與原本無異。
如不服本判決，應於判決送達後10日內向本院提出上訴狀（應抄
附繕本）。告訴人或被害人如對於本判決不服者，應具備理由請
求檢察官上訴，其上訴期間之計算係以檢察官收受判決正本之日
期為準。
                              書記官  楊盈茹
中    華    民    國    99    年    12    月    21    日
附錄本案論罪科刑法條全文：
中華民國刑法第135條
對於公務員依法執行職務時，施強暴脅迫者，處3 年以下有期徒
刑、拘役或3 百元以下罰金。
意圖使公務員執行一定之職務或妨害其依法執行一定之職務或使
公務員辭職，而施強暴脅迫者，亦同。
犯前二項之罪，因而致公務員於死者，處無期徒刑或 7 年以上
有期徒刑；致重傷者，處 3 年以上、 10 年以下有期徒刑。
中華民國刑法第140條
於公務員依法執行職務時，當場侮辱，或對於其依法執行之職務
公然侮辱者，處6 月以下有期徒刑、拘役或1 百元以下罰金。
對於公署公然侮辱者亦同。
中華民國刑法第185條之3
服用毒品、麻醉藥品、酒類或其他相類之物，不能安全駕駛動力
交通工具而駕駛者，處 1 年以下有期徒刑、拘役或科或併科 15
萬元以下罰金。

司法院資訊處製作；財團法人民間司法改革基金會備份。
